臺灣雲林地方法院刑事判決
111年度交易字第174號
公  訴  人  臺灣雲林地方檢察署檢察官
被      告  許華良


上列被告因公共危險案件，經檢察官提起公訴（111年度偵字第2
909號），被告於準備程序就被訴事實為有罪之陳述，經告知簡
式審判程序意旨，並聽取公訴人、被告之意見後，本院裁定改行
簡式審判程序，判決如下：
    主  文
許華良駕駛動力交通工具而吐氣所含酒精濃度達每公升零點二五
毫克以上，累犯，處有期徒刑柒月。
    事  實
一、許華良於民國111年4月1日下午2時許，在雲林縣麥寮鄉三盛
    村某雜貨店飲用紅酒若干後，竟基於酒後駕駛動力交通工具
    之犯意，於同日下午4時20分許，騎乘車牌號碼000-000號普
    通重型機車自上開飲酒處出發而行駛於道路，行經雲林縣麥
    寮鄉仁德西路1段與仁德西路1段2巷之交岔路口前，因闖紅
    燈、逆向行駛為警攔查，並於同日下午4時29分許，測得其
    吐氣所含酒精濃度達每公升0.65毫克，因而查悉上情。
二、案經雲林縣警察局臺西分局報告臺灣雲林地方檢察署（下稱
    雲林地檢署）檢察官偵查起訴。       
    理  由
一、被告許華良所犯刑法第185條之3第1項之公共危險罪，屬於
    刑事訴訟法第376條第1款所列之罪之案件，依同法第284條
    之1規定，得由法官1人獨任審判，先予敘明。又被告於準備
    程序中，就上開犯罪事實為有罪之陳述，且其所犯係死刑、
    無期徒刑、最輕本刑為3年以上有期徒刑以外之罪，經告知
    簡式審判程序之旨，並聽取檢察官及被告之意見後，本院依
    刑事訴訟法第273條之1第1項規定，當庭宣示裁定進行簡式
    審判程序，有本院111年6月15日準備程序筆錄1份附卷足憑
    （見本院111年度交易字第174號卷〈下稱本院卷〉第31頁）。
    是本案之證據調查，依刑事訴訟法第273條之2規定，不受同
    法第159條第1項、第161條之2、第161條之3、第163條之1及
    第164條至第170條規定之限制，合先敘明。
二、上開犯罪事實，業據被告於警詢、偵查及本院審理中均坦承
    不諱（見雲林縣警察局臺西分局雲警西偵字第1111000495號
    卷〈下稱警卷〉第3頁至第6頁；雲林地檢署111年度偵字第290
    9號偵查卷〈下稱偵卷〉第19頁至第20頁；本院卷第29頁、第3
    4頁至第36頁），並有雲林縣警察局臺西分局橋頭派出所道
    路交通事故當事人酒精測定紀錄表1紙（見警卷第11頁）、
    雲林縣警察局舉發違反道路交通管理事件通知單影本2紙（
    見警卷第15頁）、財團法人臺灣商品檢測驗證中心呼氣酒精
    測試器檢定合格證書1紙（見警卷第13頁）、車牌號碼000-0
    00號普通重型機車之車輛詳細資料報表1紙（見警卷第17頁
    ）、證號查詢機車駕駛人1紙（見本院卷第41頁）在卷可考
    。從而，足認被告之自白與事實相符，可採為論罪科刑之依
    據。本件事證已臻明確，被告上開犯行已可認定，應依法論
    科。
三、論罪科刑：
  ㈠核被告所為，係犯刑法第185條之3第1項第1款之駕駛動力交
    通工具而吐氣所含酒精濃度達每公升0.25毫克以上之罪。
  ㈡被告前於①108年間，因公共危險案件，經本院以108年度港交
    簡字第173號判決判處有期徒刑3月確定；②因公共危險案件
    ，經本院以108年度港交簡字第276號判決判處有期徒刑5月
    確定；③因公共危險案件，經本院以108年度港交簡字第289
    號判決判處有期徒刑6月確定，前開①至③案件，經本院以108
    年度聲字第1052號裁定應執行有期徒刑1年確定，於109年10
    月7日徒刑執行完畢等情，有臺灣高等法院被告前案紀錄表
    、雲林地檢署執行指揮書電子檔紀錄各1份（見本院卷第5頁
    至第9頁、第63頁）在卷可按，其於受有期徒刑之執行完畢
    後，5年內故意再犯本案有期徒刑以上之罪，為累犯。本院
    考量被告經由前案司法程序，顯已知悉酒駕之公共危險之危
    險性，酒後騎車為法所不允許之行為，近來更因酒駕肇事事
    件頻傳，酒駕肇事行為造成許多家庭破碎，政府及媒體均多
    次宣導，被告卻仍無視國家刑罰法令，於前揭時、地酒後騎
    車，嚴重危害他人生命安全，可信被告對刑罰之反應能力薄
    弱，被告於不符合刑法第59條所定要件之情形下，依累犯之
    規定加重該罪最低本刑之結果，其所受之刑罰並無超過其所
    應負擔罪責之情形，另其人身自由亦無遭受過苛侵害之虞，
    而與憲法罪刑相當原則及比例原則無違，參照釋字第775號
    解釋意旨，自得依刑法第47條第1項之規定加重其刑。
  ㈢爰審酌被告除前開公共危險案件外，亦於106年間，因公共危
    險案件，經本院以106年度港交簡字第84號判決判處有期徒
    刑2月確定在案，有臺灣高等法院被告前案紀錄表1份在卷可
    按，本次已為第5次之酒後駕車，理應當更知悉酒精成分對
    人之意識、控制能力具有不良影響，且超量飲酒將導致對周
    遭事務之辨識及反應能力降低，此時駕駛動力交通工具對往
    來之公眾及駕駛人自身皆具有高度之危險性；再者，酒後不
    騎車已經政府傳媒廣為宣導，刑法第185條之3規定亦迭經修
    正加重，立法者顯然有意以重罰嚇阻酒駕歪風，被告竟仍漠
    視自身安危，枉顧公眾用路人之安全，再度為本件酒後騎乘
    機車行駛於道路之犯行，亦徵其法治觀念顯屬薄弱，實在不
    可取；衡以其為警所測得之吐氣酒精濃度達每公升0.65毫克
    ，數值不低，又被告已因酒後騎車遭吊銷駕駛執照仍騎乘機
    車行駛於道路，對於道路交通安全所生危害非微；惟考量其
    犯後業已坦承犯行，犯後態度尚可，暨被告自陳現擔任臨時
    工，日薪約新臺幣（下同）1,000元之經濟狀況，為國小肄
    業之智識程度，離婚，與前配偶育有1名子女（現已成年）
    ，現獨居之家庭生活狀況（警詢筆錄受詢問人欄及本院卷第
    37頁之被告於本院審理程序中之供述）等一切情狀，為遏阻
    其再次酒後騎車，避免被告及其他用路人之危害，量處如主
    文所示之刑。
據上論斷，依刑事訴訟法第273條之1第1項、第299條第1項前段
，刑法第185條之3第1項第1款、第47條第1項，刑法施行法第1條
之1第1項，判決如主文。
本案經檢察官陳淑蓉提起公訴，檢察官吳淑娟到庭執行職務。
中　　華　　民　　國　　111 　年　　6 　　月　　29　　日
                  刑事第六庭  法  官   陳韋仁
以上正本證明與原本無異。
如不服本判決應於收受本判決後20日內向本院提出上訴書狀，上
訴書狀應敘述具體理由。上訴書狀未敘述上訴理由者，應於上訴
期間屆滿後20日內補提理由書狀於本院（均須按他造當事人之人
數附繕本）「切勿逕送上級法院」。
                              書記官   詹惠如
中　　華　　民　　國　　111 　年　　6 　　月　　30　　日
附錄本案論罪科刑法條全文：
中華民國刑法第185條之3
駕駛動力交通工具而有下列情形之一者，處3年以下有期徒刑，
得併科30萬元以下罰金：
一、吐氣所含酒精濃度達每公升零點二五毫克或血液中酒精濃度
    達百分之零點零五以上。
二、有前款以外之其他情事足認服用酒類或其他相類之物，致不
    能安全駕駛。
三、服用毒品、麻醉藥品或其他相類之物，致不能安全駕駛。
因而致人於死者，處3年以上10年以下有期徒刑，得併科2百萬元
以下罰金；致重傷者，處1年以上7年以下有期徒刑，得併科1百
萬元以下罰金。
曾犯本條或陸海空軍刑法第54條之罪，經有罪判決確定或經緩起
訴處分確定，於十年內再犯第1項之罪因而致人於死者，處無期
徒刑或5年以上有期徒刑，得併科3百萬元以下罰金；致重傷者，
處3年以上10年以下有期徒刑，得併科2百萬元以下罰金。